【裁判字號】    90,上訴,147
【裁判日期】    891027
【裁判案由】    毒品危害防制條例
【裁判全文】
臺灣高等法院刑事判決                              九十年度上訴字第一四七號
    上  訴  人
    即  被  告  甲○○
    選任辯護人  陳志豪
右上訴人因毒品危害防制條例案件，不服臺灣板橋地方法院八十九年度訴字第一四○
三號，中華民國八十九年十月二十七日第一審判決（起訴案號：臺灣板橋地方法院檢
察署八十九年度偵字第二三九一號）提起上訴，本院判決如左：
    主  文
上訴駁回。
    事  實
一、甲○○明知安非他命係民國（下同）八十七年五月二十日公布施行，於同年月二
    十二日生效之毒品危害防制條例第二條第二項第二款所規定之第二級毒品，不得
    非法持有及轉讓，竟基於轉讓第二級毒品安非他命之概括犯意，分別於八十九年
    一月十三日下午二、三時許、同年一月十五日下午二、三時許及同年一月十九日
    中午時分，各在臺北縣土城市○○路十二巷八號及臺北縣土城市○○○路等處，
    連續無償提供（即免費轉讓）第二級毒品安非他命予成年人王智弘施用，而轉讓
    第二級毒品安非他命計三次。嗣於八十九年一月二十日二十一時三十分許，在臺
    北縣土城市○○路○段二五六號，經警當場查獲王智弘，並扣得王智弘所有供施
    用之安非他命一包（淨重０．六公克），並由王智弘於八十九年一月二十一日二
    時許，帶同警方至臺北縣土城市○○○路一一一巷五號七樓查獲甲○○，並扣得
    甲○○所有供施用之安非他命十五包（合計淨重十八．九五公克，起訴書誤載為
    二十公克）、分裝袋七十只、電子秤一台及吸食器一個。
二、案經臺北縣警察局板橋分局報告臺灣板橋地方法院檢察署檢察官偵查起訴。
    理  由
一、訊據上訴人即被告甲○○矢口否認有轉讓安非他命之犯行，辯稱：伊經警查獲時
    所扣得之分裝袋七十只、電子秤一台並非伊所有，伊沒有免費提供安非他命給王
    智弘施用云云。惟查，右揭事實，業據被告甲○○於警訊時供稱：「這三次我皆
    未向他收取任何費用」等語，及八十九年一月二十一日偵訊中自白：「（是否如
    王所言給他三次安非他命？）是」、「（有沒有收錢？）沒有」等語不諱，核與
    證人王智弘於偵查中結證：「（甲○○有賣安非他命給你？）沒有，沒有拿錢，
    給過三次」等語之情節均相符，並有王智弘所有供施用之安非他命一包（淨重０
    ．六公克）及甲○○所有供施用之安非他命十五包（合計淨重十八．九五公克）
    、分裝袋七十只、電子秤一台、吸食器一個扣案可佐。其中上開扣案之安非他命
    十五包即被告經警查獲時所扣得之結晶十五包，經送請法務部調查局鑑驗之結果
    ，係甲基安非他命之事實，亦有該局八十九年九月二十二日（８９）陸（一）字
    第八九０六九五三一號檢驗通知書一紙在卷可稽。且證人王智弘與被告各於上開
    時地為警查獲後，旋均於八十九年一月二十一日四時五十分許，在臺北縣警察局
    板橋分局經警採集其尿液送臺北縣衛生局鑑驗結果，均呈甲基安非他命陽性反應
    ，此有臺北縣警察局板橋分局偵辦煙毒、麻醉藥品案被移送人姓名及代碼對照表
    、臺北縣衛生局尿液煙毒檢驗成績書各一份附卷可稽。矧人體吸食安非他命經尿
    液排出之時間，依吸食量多寡、人體代謝功能、吸食者之年齡及性別有所差異，
    惟一般而言，吸食者在九十六小時（即四日）內所排出之尿液均有可能被檢出，
    此經法務部調查局證實，並為本院歷來審理吸食安非他命案件之職務上所知悉。
    是被告空言否認所辯，尚無足採。事證明確，被告之犯行堪以認定。
二、按安非他命屬中樞神經興奮劑，吸用後會引起不安、頭昏、亢進性反應、失眠、
    焦慮、譫妄、慢性中毒、精神障礙、類似精神分裂症之錯覺、幻覺、妄想及伴有
    行動與性格異常等副作用，並有輕微之成癮性，嚴重危害身心健康，而慣用者由
    於精神錯亂，更具暴力攻擊及反社會行為、自殺等傾向，後果堪慮，尤以戒解不
    易，其毒害不在煙毒之下，是以行政院衛生署於七十九年十月九日以衛署藥字第
    九０四一四二號公告，列入麻醉藥品管理條例第二條第四款所定「化學合成麻醉
    藥品類」管理，並於八十七年五月二十日經修正公佈列入毒品危害防制條例第二
    條第二項第二款之第二級毒品管理，不得非法持有及轉讓。
三、被告甲○○轉讓第二級毒品安非他命，核其所為，係犯毒品危害防制條例第八條
    第二項之轉讓第二級毒品罪。其先後多次之犯行，時間緊接，罪名相同，顯係基
    於概括犯意而為，應依連續犯之規定論以一罪，並加重其刑。其轉讓第二級毒品
    安非他命前之持有第二級毒品安非他命之低度行為，應為轉讓之高度行為所吸收
    ，不另論罪。原審以被告犯罪明確可以認定，而適用毒品危害防制條例第八條第
    二項，刑法第十一條前段、第五十六條，並審酌被告之品行、生活狀況、智識程
    度、犯罪之動機、目的、手段、被告轉讓第二級毒品安非他命，易戕害他人之身
    心，並對社會造成重大危害，其轉讓計三次及犯罪後之態度等一切情狀，量處有
    期徒刑柒月。復說明扣案之安非他命一包（淨重０．六公克），係被告甲○○轉
    讓給王智弘，而為王智弘所有供自己施用之物，業據王智弘於偵查中供明在卷，
    已非被告所有或持有之第二級毒品安非他命；又扣案之安非他命十五包（合計淨
    重十八．九五公克）、分裝袋七十只、電子秤一台、吸食器一個，係被告所有供
    施用安非他命所用之物，業據被告甲○○及證人王智弘供述在卷，尚與本件被告
    轉讓第二級毒品安非他命之犯行無涉，故不予宣告沒收，併附敘明。經核原判決
    上開認事用法，洵無不合。上訴意旨仍執在原審相同之陳詞否認飾卸犯罪而指摘
    原判決不當，為無理由，應予駁回。
據上論斷，應依刑事訴訟法第三百六十八條，判決如主文。
本案經檢察官柯晴男到庭執行職務。
中      華      民      國    九十      年      三      月      二      日
                            臺灣高等法院刑事第十二庭
                                    審判長法  官  劉  景  星
            法  官  陳  博  志
                                          法  官  陳  志  洋
右正本證明與原本無異。
如不服本判決應於收受送達後十日內向本院提出上訴書狀，其未敘述上訴之理由者並
得於提起上訴後十日內向本院補提理由書（均須按他造當事人之人數附繕本）。
                                          書記官  顧 倪淑 貞
中      華      民      國    九十      年      三      月       二     日
附錄本案論罪科刑法條全文：
毒品危害防制條例第八條
轉讓第一級毒品者，處一年以上七年以下有期徒刑，得併科新臺幣一百萬元以下罰金
。
轉讓第二級毒品者，處六月以上五年以下有期徒刑，得併科新臺幣七十萬元以下罰金
。
轉讓第三級毒品者，處三年以下有期徒刑，得併科新臺幣三十萬元以下罰金。
前三項之未遂犯罰之。


司法院資訊處製作；財團法人民間司法改革基金會備份。
